【裁判字號】    95,易,135
【裁判日期】    950629
【裁判案由】    竊盜
【裁判全文】
臺灣臺東地方法院刑事判決               95年度易字第135號
公  訴  人  臺灣臺東地方法院檢察署檢察官
被      告  丁○○
上列被告因竊盜案件，經檢察官提起公訴（九十五年度偵字第一
一六九號），被告於準備程序為有罪之陳述，本院合議庭裁定改
由受命法官獨任以簡式審判程序審理，判決如下：
    主  文
丁○○連續攜帶兇器，於夜間侵入住宅竊盜，處有期徒刑捌月，
緩刑貳年。扣案之手電筒壹支沒收。
    事  實
一、丁○○基於意圖為自己不法所有之概括犯意，駕駛其於民國
    九十四年四月十二日，向臺東縣成功鎮○○路二號東海岸小
    客車租賃行承租之車號ＺＺ─四五七一白色自小客車，連續
    為下列竊盜行為：
    （一）於九十五年四月十三日凌晨一、二時許，攜帶他人所
          有客觀上可供兇器使用之老虎鉗一支，及己有供竊盜
          照明用之手電筒一支，以其所攜帶之老虎鉗伸入鐵鐵
          捲門之縫隙拉開鐵捲門之門鎖之方式，侵入同縣長濱
          鄉長濱村長光六四之五號林香妹之住宅內，竊取林春
          妹所有之伴唱機一臺、擴大機二臺、遙控器一個及點
          唱歌本一本，得手後置於前開租來自小客車後座，據
          為己有。
    （二）於九十五年四月十四日凌晨零時二十分許，攜帶他人
          所有客觀上足供兇器使用之老虎鉗一支，及己有供竊
          盜照明用之手電筒一支，以其所攜帶之老虎鉗伸入鐵
          鐵捲門之縫隙拉開鐵捲門之門鎖之方式，侵入臺東市
          ○○路十一號厚生雜貨店（未有人居住之建築物）內
          ，竊取甲○○所有之黑色空皮夾三個，得手後置於所
          穿右褲口袋裡，據為己有。嗣經警巡邏時當場查獲，
          而知悉上情。
二、案經臺東縣警察局報請臺灣臺東地方法院檢察署檢察官偵查
    起訴。
    理  由
一、本件被告丁○○所犯竊盜罪，非為死刑、無期徒刑、最輕本
    刑為三年以上有期徒刑之罪，或高等法院管轄第一審案件，
    且被告於本院準備程序中，先就被訴事實為有罪之陳述，於
    經告知被告簡式審判程序之旨，並聽取當事人之意見後，由
    本院合議庭裁定適用簡式審判程序，合先敘明。
二、上揭犯罪事實，業據被告丁○○於偵訊及本院審理時坦承不
    諱，核與被害人乙○○、甲○○於警詢中指訴之情節，及證
    人馬麒龍、李美菜於警訊時證述之情節相符，復有扣案之老
    虎鉗一支、手電筒一支可資佐證，及臺東縣警察局保安警察
    隊贓物認領保管單、竊盜案代保管條各一紙、照片七張在卷
    可稽。足徵被告丁○○之自白與事實相符。本件事證明確，
    被告犯行洵堪認定，應予依法論科。
三、按刑法第三百二十一條第一項第三款之攜帶兇器竊盜罪，係
    以行為人攜帶兇器竊盜為其加重條件，此所謂兇器，其種類
    並無限制，凡客觀上足對人之生命、身體、安全構成威脅，
    具有危險性之兇器均屬之，且祇須行竊時攜帶此種具有危險
    性之兇器為已足，並不以攜帶之初有行兇之意圖為必要（最
    高法院七十九年臺上字第五二五三號判例可資參照），本件
    扣案之老虎鉗係金屬製品，外型尖銳，在客觀上足以對人之
    生命、身體構成威脅，自屬兇器之一種。刑法第三百二十一
    條第一項第二款所謂毀越門扇，係指毀損或超越及踰越門扇
    而言，與撬開門鎖啟門入室者不同，本件被告係以其所攜帶
    之老虎鉗伸入鐵鐵捲門之縫隙拉開鐵捲門之門鎖之方式，侵
    入被害人住宅及未有人居住之建築物內行竊，並無毀損或超
    越及踰越門扇之情形，應無前開法條第一項第二款毀越門扇
    規定之適用，附此敘明。又刑法第三百二十一條第一項第一
    款之加重竊盜罪，係以夜間侵入住宅或有人居住之建築物、
    船艦，或隱匿其內而犯之者，為構成要件，所謂有人居住之
    建築物，雖不以行竊時居住之人即在其內為必要，但必須通
    常為人所居住之處所，始足以當之，最高法院四十七年臺上
    字第八九五號判例可資參照。查臺東市○○路十一號厚生雜
    貨店，係被害人甲○○經營謀生之店面，該處所非供住宅使
    用，且被害人於下班後即離去，晚上無人居住，此參據被害
    人亦係警方於前開厚生雜貨店內查獲被告侵入行竊，經警方
    通知後始獲悉其財物遭竊等情，及被害人於警詢時之證述即
    明，是該處所非屬住宅，亦非有人居住之建築物堪可認定，
    公訴人認被告侵入甲○○厚生雜店竊取黑色空皮夾三個之犯
    行，應成立刑法第三百二十一條第一項第一款之加重竊盜罪
    ，尚屬誤會，惟其基本事實同一，本院自應予以審理，並變
    更起訴法條。核被告所為係犯刑法第三百二十一條第一項第
    一款、第三款之加重竊盜罪。其前後二次竊盜犯行，時間緊
    接，方法相同，觸犯構成要件相同之罪，顯係基於概括犯意
    而為之，應依連續犯之規定論以一罪，並依法加重其刑。爰
    審酌被告素行非惡，正值青年，不思向上，竟利用夜間攜帶
    兇器侵入他人住宅等處行竊，破壞社會秩序，及其犯罪動機
    、目的、手段、行為次數、生活狀況、智識程度、犯罪所得
    之利益、所生之損害，及犯罪後坦承犯行等一切情狀，量處
    如主文所示之刑，以資懲儆。又被告未曾受有期徒刑以上刑
    之宣告，此有臺灣高等法院被告前案紀錄表、前開檢察署刑
    案資料查註紀錄表可憑，其經此次起訴審判程序後，當能知
    所警惕，而無再犯之虞，本院因認所宣告之刑，以暫不執行
    為適當，爰併宣告緩刑二年，以啟自新。扣案之手電筒一支
    ，係被告所有供犯罪所用之物，業據被告於本院審理時供明
    在卷，依刑法第三十八條第一項第二款之規定宣告沒收之。
    至扣案之老虎鉗一支，非被告所有，且非屬違禁物，亦據其
    於本院審理時供明在卷，爰不諭知沒收，併此敘明。
據上論斷，應依刑事訴訟法第二百七十三條之一第一項、第二百
九十九條第一項前段、第三百條，刑法第三百二十一條第一項第
一款、第三款、第五十六條、第七十四條第一款、第三十八條第
一項第二款，判決如主文。
本案經檢察官丙○○到庭執行職務
中    華    民    國    95    年    6     月    29    日
                  刑事第二庭    法  官  詹慶堂
以上正本證明與原本無異。
如不服本判決，應於判決送達後10日內向本院提出上訴狀（須附
繕本）。
「切勿逕送上級法院」
                                書記官  張建成
中    華    民    國    95    年    7     月    7     日
附記：
刑法第321條
犯竊盜罪而有左列情形之一者，處六月以上、五年以下有期徒刑
：
一  於夜間侵入住宅或有人居住之建築物、船艦或隱匿其內而犯
    之者。
二  毀越門扇、牆垣或其他安全設備而犯之者。
三  攜帶兇器而犯之者。
四  結夥三人以上而犯之者。
五  乘火災、水災或其他災害之際而犯之者。
六  在車站或埠頭而犯之者。
前項之未遂犯罰之。


司法院資訊處製作；財團法人民間司法改革基金會備份。
